臺灣新北地方法院民事判決
111年度重訴字第61號
原      告  蔡定宏  


訴訟代理人  葛彥麟律師
被      告  林順力  

訴訟代理人  馬在勤律師
複代理人    陳佳雯律師
上列當事人間請求侵權行為損害賠償事件，原告提起刑事附帶民
事訴訟（109年度附民字第727號），經刑事庭裁定移送審理，於
民國111年6月9日言詞辯論終結，本院判決如下：
　　主      文
一、原告之訴及假執行之聲請均駁回。
二、訴訟費用由原告負擔。
    事實及理由
壹、程序事項
一、按訴狀送達後，原告不得將原訴變更或追加他訴，但請求之
    擴張或減縮應受判決事項之聲明者，不在此限，民事訴訟法
    第255條第1項但書第3款定有明文。原告起訴時原未具體其
    聲明，嗣於民國111年1月27日以民事言詞辯論（一）狀聲明
    ：「被告應給付原告2,000萬元，及自起訴狀繕本送達翌日
    起至清償日止按年息5％計算之利息。」，復於111年3月10日
    以民事陳報（一）狀變更聲明為：「被告應給付原告1,679
    萬3,676元，及自起訴狀繕本送達翌日起至清償日止按年息5
    ％計算之利息。」，核原告所為訴之變更與上開規定相符，
    應予准許。
二、次按依民事訴訟法第427條第2項適用簡易程序之訴訟，案情
    繁雜或其訴訟標的金額或價額逾同條第1項所定額數十倍以
    上者，法院得依當事人聲請，以裁定改用通常訴訟程序，並
    由原法官繼續審理，民事訴訟法第427條第5項定有明文。本
    件原告提起刑事附帶民事訴訟，經109年度附民字第727號裁
    定移民事庭審理，本屬簡易事件，嗣原告於111年1月27日聲
    明請求被告應給付原告2,000萬元及法定遲延利息，並聲請
    改用通常訴訟程序，核與上開規定相符爰依前開規定，本件
    改用通常訴訟程序，並由原法官繼續審理。
貳、實體事項
一、原告起訴主張：被告林順力明知其所有位於新北市○○區○○路
    000○0號之鐵皮屋廠房建物（地號:力行段1038號，面積約50
    0㎡，下稱:本案廠房建物）係其於民國105年1月4日取得建造
    執照後未申報開工且未補辦開工程序，其明知所取得之建造
    執照將於105年10月4日因此而失效，該建物也不能領有使用
    執照，屬違章建築，隨時可能遭新北市政府違章建築拆除大
    隊拆除，而蔡定宏為承租本案廠房建物充作高爾夫球培訓場
    地之用，遂於105年6月20日，前往林順力位於新北市○○區○○
    路0○00號之辦公室洽談承租本案廠房建物等事宜，詎林順力
    意圖為自己不法之所有，基於詐欺取財之犯意，於蔡定宏向
    其問本案廠房建物是否合法時，林順力隱瞞上情表示：「這
    OK啦」，蔡定宏繼又跟林順力表示：「一定要合法，因為要
    投入很多資金在裡面」時，林順力續隱瞞違建之上情，而再
    一次說：「這個絕對OK」，蔡定宏因而陷於錯誤，誤認本案
    廠房建物係屬合法建物，將來不會被拆除，致與林順力簽訂
    租賃契約承租本案廠房建物，租期自105年7月15日至110年7
    月14日止，共5年，租金前2年為每月新臺幣（下同）8萬元
    ，自第3年起則為每月8萬5000元，並依約支付林順力2個月
    之擔保金（即押租金）共16萬元。嗣蔡定宏承租系爭建物並
    已投入大約2千萬元之成本規畫設計僱工及整修裝潢後，於1
    06年9月間，即接獲新北市政府違章拆除大隊以106年8月25
    日新北拆認一字第1063178487號送達之違章建築認定通知書
    及106年9月21日以新北拆拆二字第1063183414號送達之違章
    建築拆除時間通知單，告知將於106年10月11日執行拆除，
    始知受騙；嗣後本案廠房建物房果真因林順力之前述未申報
    開工且未補辦開工程序，建造執照因此而失效，該建物也不
    能領有使用執照，屬違章建築，而被拆除大隊拆除，蔡定宏
    也因此損失慘重。並聲明：被告應給付原告1,679萬3,676元
    ，及自起訴狀繕本送達翌日起至清償日止按年息5％計算之利
    息。
二、被告則以：
　　原告請求興建費用部分已逾刑事判決被訴之犯罪事實所生之
    損害，此部分不得提起刑事附帶民事訴訟。原告請求已罹於
    侵權行為損害賠償之兩年時效。裝修費用原告所提出之單據
    加總僅為906萬0,707元，且應計算折舊。本件被告已將廠房
    交給原告使用並沒有給付不能等語置辯，並聲明：請求駁回
    原告之訴。
三、本院之判斷：
　㈠原告主張其向被告承租本案廠房建物，經被告保證該建物為
    合法建物，輛造遂簽訂租約，原告並已給付租金及押租金，
    詎料本案廠房建物經竟為違章建築，並於106年10月11日遭
    到新北市政府違章拆除大隊拆除。而被告因前揭行為涉犯詐
    欺取財罪行，經臺灣高等法院110年度上易字第1411號刑事
    判決認定被告林順力犯詐欺取財罪，處有期徒刑1年6月，緩
    刑3年確定等情，有臺灣高等法院110年度上易字第1411號刑
    事判決在卷可參（111年度重訴字第61號卷【下稱重訴卷】
    第11至15頁），堪信為真正。原告請求被告賠償興建費用，
    為被告所拒，並以前開情詞置辯。
　㈡按當事人主張有利於己之事實者，就其事實有舉證之責任，
    民事訴訟法第277 條前段亦有明定。民事訴訟如係由原告主
    張權利者，應先由原告負舉證之責，若原告先不能舉證，以
    證實自己主張之事實為真實，則被告就其抗辯事實即令不能
    舉證，或其所舉證據尚有疵累，亦應駁回原告之請求（最高
    法院17年上字第917號判例參照）。經查，原告主張其因被
    告將本案廠房建物出租予伊，其支出之整修裝潢費用，而受
    有1,679萬3,676元損害一情，雖提出人工草皮估價單、工程
    估價單等件為憑（重訴卷第25至73頁）。惟查，上揭人工草
    皮估價單、工程估價單等，僅為估價單，而非收據或支付憑
    證，尚難認原告確有支出如估價單上所記載之金額；且工程
    估價單上（重訴字第27至73頁），並未記載該工程係向何人
    報價？工程地點為何處？故難認該工程估價單所載之施工項
    目，確為原告為本案廠房建物整修裝潢所支出之費用。故原
    告所舉證據尚有疵累，原告之主張要屬無據。
四、從而，依原告提出之事證以觀，本件尚無積極之證據足以認
    定原告確有因支出本案系爭廠房建物整修裝潢之費用1,679
    萬3,676元之情事，原告所舉證據既未能證明上情，則原告
    聲明請求被告給付原告1,679萬3,676元，尚屬無據，應予駁
    回。 
五、本件事證已臻明確，兩造其餘攻擊防禦方法，經核與判決結
    果無影響，爰不一一論述。
六、訴訟費用負擔之依據：民事訴訟法第78條。
中　　華　　民　　國　　111 　年　　7 　　月　　7 　　日
            民事第十一庭      法  官  王凱俐
以上正本係照原本作成。
如不服本判決，應於送達後20日內，向本院提出上訴狀並表明上
訴理由，如於本判決宣示後送達前提起上訴者，應於判決送達後
20日內補提上訴理由書（須附繕本）。
如委任律師提起上訴者，應一併繳納上訴審裁判費。
中　　華　　民　　國　　111 　年　　7 　　月　　7 　　日
                              書記官　李采錡